臺灣高等法院刑事判決
109年度上訴字第3742號
上  訴  人  臺灣桃園地方檢察署檢察官
上  訴  人  
即  被  告  王靜茹



選任辯護人  吳典哲律師（法扶律師）
上  訴  人  
即  被  告  李俊億



選任辯護人  江宜蔚律師（法扶律師）
上列上訴人等因被告等違反毒品危害防制條例等案件，不服臺灣
桃園地方法院107年度訴字第774號，中華民國109年2月13日第一
審判決（起訴案號：臺灣桃園地方檢察署107年度偵字第18481、
19999、20418號、107年度毒偵字第4706號），提起上訴，本院
判決如下：
    主  文
原判決關於丙○○附表三編號三、七、十、十一部分罪刑及沒收，
均撤銷。
丙○○被訴於民國一○七年四月一日、二月十八日、二月二十五日
販賣第二級毒品，及一○七年二月十三日販賣第一級毒品部分，
均無罪。
其他上訴駁回。
丙○○上訴駁回部分所處之刑，應執行有期徒刑拾陸年貳月。
    事  實
一、甲○○明知甲基安非他命屬毒品危害防制條例第2條第2項第2
    款所規定之第二級毒品，依法不得販賣，竟意圖營利，基於
    販賣第二級毒品之犯意，分別於附表二編號1至6所示之時、
    地，販賣第二級毒品甲基安非他命與各該購毒者（交易時間
    、地點、毒品數量、價格均如附表二編號1至6所示），甲○○
    並取得如附表二編號1至6所示之販毒所得。
二、丙○○明知海洛因、甲基安非他命分別屬毒品危害防制條例第
    2條第2項第1、2款所規定之第一級、第二級毒品，依法不得
    販賣，竟意圖營利，基於販賣第一級、第二級毒品之犯意，
    分別於附表三所示之時、地，販賣第一級毒品海洛因或第二
    級毒品甲基安非他命與各該購毒者（交易時間、地點、毒品
    種類、數量、價格均如附表三「犯罪事實」欄所示），丙○○
    並取得如附表三所示之販毒所得。
三、丙○○明知甲基安非他命係毒品危害防制條例所列管之第二級
    毒品，且經中央衛生主管機關公告列為禁藥，依法不得轉讓
    ，竟基於轉讓禁藥甲基安非他命之犯意，分別於如附表四所
    示之時間、地點，無償轉讓甲基安非他命與陳尚緯施用。
四、案經基隆市警察局移送臺灣桃園地方檢察署檢察官偵查起訴
    。
    理  由
甲、審理範圍
一、檢察官起訴上訴人即被告甲○○（下逕稱姓名）就起訴書犯罪
    事實一㈠如附表一編號1至8所示8次犯行，涉犯修正前毒品危
    害防制條例第4條第2項販賣第二級毒品罪嫌，就起訴書犯罪
    事實一㈡犯行，涉犯毒品危害防制條例第10條第2項施用第二
    級毒品罪嫌；又起訴上訴人即被告丙○○（下逕稱姓名）就起
    訴書犯罪事實二如附表二編號7至9所示3次犯行，涉犯修正
    前毒品危害防制條例第4條第1項販賣第一級毒品罪嫌，就起
    訴書犯罪事實二如附表二編號1至6、10至11所示8次犯行，
    涉犯修正前毒品危害防制條例第4條第2項販賣第二級毒品罪
    嫌，就起訴書犯罪事實三如附表三編號1至4所示4次犯行，
    涉犯藥事法第83條第1項轉讓禁藥罪嫌；另起訴甲○○、丙○○
    就起訴書犯罪事實四犯行，共同涉犯修正前毒品危害防制條
    例第4條第2項販賣第二級毒品罪嫌。經原審判決就起訴書犯
    罪事實一㈠如附表一編號1、3至6、8、犯罪事實一㈡、二、三
    部分判處罪刑，就起訴書犯罪事實一㈠如附表一編號2、7、
    犯罪事實四部分均諭知無罪在案。
二、檢察官就丙○○販賣第一級毒品（即起訴書犯罪事實二如附表
    二編號7至9）部分提起上訴；甲○○就原審判決上開有罪部分
    提起上訴，嗣於本院行準備程序時當庭就施用毒品部分（即
    起訴書犯罪事實一㈡、原審判決事實欄壹、一）部分撤回上
    訴，有撤回上訴聲請書1紙（見本院卷第169頁）附卷可查；
    丙○○則就上開有罪部分提起上訴，則原審判決諭知無罪部分
    （即起訴書犯罪事實一㈠如附表一編號2、7、犯罪事實四部
    分）未經檢察官提起上訴，甲○○施用毒品部分（即起訴書犯
    罪事實一㈡部分）經甲○○撤回上訴，均已確定。是本院審理
    範圍僅限於甲○○被訴起訴書犯罪事實一㈠如附表一編號1、3
    至6、8涉犯販賣第二級毒品罪，及丙○○被訴起訴書犯罪事實
    二如附表二涉犯販賣第一級、第二級毒品罪、起訴書犯罪事
    實三如附表三涉犯轉讓禁藥罪等部分，合先敘明。
乙、有罪部分
壹、證據能力
一、按被告以外之人於審判外之言詞或書面陳述，除法律有規定
    者外，不得作為證據；又被告以外之人於審判外之陳述，雖
    不符刑事訴訟法第159條之1至第159條之4之規定，而經當事
    人於審判程序同意作為證據，法院審酌該言詞陳述或書面陳
    述作成時之情況，認為適當者，亦得為證據。當事人、代理
    人或辯護人於法院調查證據時，知有第159條第1項不得為證
    據之情形，而未於言詞辯論終結前聲明異議者，視為有前項
    之同意，刑事訴訟法第159條第1項及第159條之5分別定有明
    文。經查，本判決下列所引用甲○○、丙○○以外之人於審判外
    之陳述，檢察官、甲○○、丙○○及各自之辯護人對於證據能力
    無爭執，迄於本院言詞辯論終結前均未聲明異議（見本院卷
    第153至168、199至223頁），本院審酌上開證據資料作成時
    之情況，尚無違法不當或證明力明顯過低之瑕疵，亦認為以
    之作為證據應屬適當，爰依上開規定，認前揭證據資料均有
    證據能力。
二、次按除法律另有規定外，實施刑事訴訟程序之公務員因違背
    法定程序取得之證據，其有無證據能力之認定，應審酌人權
    保障及公共利益之均衡維護，刑事訴訟法第158條之4定有明
    文。本案以下所引用之非供述證據，並無證據證明係實施刑
    事訴訟程序之公務員違背法定程序所取得，且經本院於審理
    時合法踐行調查程序，自應認均具有證據能力，得作為證據
    。
貳、認定犯罪事實所憑之證據及理由
　　訊據甲○○矢口否認有何販賣第二級毒品犯行，辯稱：我沒有
    販賣毒品，我是跟如附表二編號1至6之購毒者合資購買云云
    （見本院卷第167、200、216、221頁），辯護人為之辯稱：
    甲○○否認犯罪，其係與證人林維德（下逕稱姓名）合資購買
    毒品，本案未查獲相關毒品，如附表二所示購毒者所購買之
    物是否為毒品，及證人乙○○（下逕稱姓名）等人是否為了減
    刑或其他原因而對甲○○為不利陳述，請法官審酌，給予無罪
    判決云云（見本院卷第61至62、221至222頁）；如附表四編
    號1至4各次轉讓禁藥犯行，業經丙○○坦承不諱，然丙○○矢口
    否認有何附表三所示販賣第一級或第二級毒品犯行，辯稱：
    原判決引用之證人係因施用毒品者為求減輕刑度，而為不實
    陳述，我沒有販賣云云（見本院卷第75至77、167、220頁）
    ，辯護人為之辯稱：丙○○否認卷內通訊監察譯文為其講述，
    亦無事證證明丙○○持用該電話；況丙○○係與證人劉智文（下
    逕稱姓名）合資購買毒品，非販賣，且丙○○既有轉讓毒品與
    證人陳尚緯（下逕稱姓名）之情事，自無販賣毒品與陳尚緯
    之可能。本件只有證人單一證述，不能證明丙○○有販賣毒品
    之行為，請諭知丙○○此部分無罪云云（見本院卷第155、221
    、223頁）。經查：
一、事實欄一如附表二（即甲○○）部分：
　㈠事實欄一如附表二編號1部分（即起訴書附表一編號1、原判
    決附表二編號1）：
　　林維德證稱：如附表一編號1所示之3則通訊監察譯文是我到
    甲○○住處，把新臺幣（下同）4,000元交給甲○○，甲○○就出
    門去向上游購買毒品，之後甲○○再返回住處，給我4公克甲
    基安非他命等語（見偵18481卷第156頁，訴774卷一第143頁
    ），又觀如附表一編號1所示之通訊監察譯文，甲○○：「拿
    多少給你？」，林維德：「一樣阿！」，甲○○：「幾個？」
    ，林維德：「沒有！就上次我給你的你再給我這樣子。」，
    甲○○：「我給你多少你就給我多少呦！」，可知林維德與甲○○當日確於電話中商議交易毒品之數量，且甲○○亦自承：我
    當天確實在上開地點交付1包4公克甲基安非他命與林維德，
    並向林維德收取4,000元等語（見訴774卷二第137頁）。
  ㈡事實欄一如附表二編號2部分（即起訴書附表一編號3、原判
    決附表二編號2）：
　　乙○○證稱：如附表一編號2所示之5則通訊監察譯文，「新作
    品」指的就是甲基安非他命，我當天打電話給甲○○要問說有
    沒有新的甲基安非他命，後來我打電話就是為了要交易甲基
    安非他命，這次交易的地點是桃園市龍潭區中正路上的「比
    佛利水族館」，交易價格是1包甲基安非他命1,500元，重量
    我不清楚，有交易成功，我回去有施用，是甲基安非他命沒
    錯等語（見偵18481卷第162頁），又觀諸如附表一編號2所
    示之通訊監察譯文，乙○○簡訊稱：「有新作品嗎？」、甲○○
    簡訊答稱：「好巧，剛剛才拿到了。要嗎？等我30分鐘，到
    了打給你」，乙○○簡訊：「好」，乙○○問：「你到了喔？那
    ...」，甲○○：「你還沒空嗎？」，乙○○：「不是不是，因
    為那一邊我怕被我老婆看到」，甲○○：「那我在巷子裡面勒
    ？」，乙○○：「還是你繞到中正路來可以嗎？」，甲○○：「
    好！」，乙○○：「我現在是在中正路水族館那邊」，甲○○：
    「好我知道！」，與乙○○上開證述，與甲○○聯絡約定販賣毒
    品之種類、時間、地點等情相符。
  ㈢事實欄一如附表二編號3部分（即起訴書附表一編號4、原判
    決附表二編號3）：
　　乙○○證稱：如附表一編號3所示之2則通訊監察譯文，「茶葉
    」指的就是甲基安非他命，「多五百」的意思是甲○○要漲價
    500元，這次交易地點在桃園市龍潭區大昌路上的龍潭運動
    公園內，我以1,500元向甲○○購買甲基安非他命1包，重量我
    不知道，我回去有施用，確實是甲基安非他命沒錯等語（見
    偵18481卷第162頁），又觀諸如附表一編號3所示之通訊監
    察譯文內，甲○○提及「茶葉」、「多500 」、「1 罐喔！好
    了解！」，乙○○提及「喔. . . 多500 」、「1 罐」、「我
    在運動公園這裡」，與乙○○上開證述，與甲○○聯絡約定販賣
    毒品之種類、時間、地點等情相符。
  ㈣事實欄一如附表二編號4部分（即起訴書附表一編號5、原判
    決附表二編號4）：
　　乙○○證稱：如附表一編號4所示之3則通訊監察譯文，這次也
    是毒品交易，交易地點在桃園市龍潭區大同路上的隧道，這
    是在我家附近，這次我以1,000元向甲○○購買1包甲基安非他
    命，交易有成功，重量我不知道，我回去有施用，確實是甲
    基安非他命沒錯等語（見偵18481卷第162頁），又觀諸卷附
    如附表一編號4所示之通訊監察譯文內，甲○○稱：「好，我
    去丟包！」、「我到你家隧道那好不好？」、「我現在過去
    大概10分鐘到」，乙○○稱：「好掰！」，與乙○○上開證述，
    與甲○○聯絡約定販賣毒品之時間、地點等情相符。
  ㈤事實欄一如附表二編號5部分（即起訴書附表一編號6、原判
    決附表二編號5）：
　　乙○○證稱：如附表一編號5所示之3則通訊監察譯文，這次也
    是甲基安非他命之交易，我問「有沒有不一樣」，意思是指
    跟之前一樣，因為我之前向甲○○購買的甲基安非他命品質不
    好，這次我與她約在龍潭區大同路上的隧道，我以1,000元
    跟她購買重量不詳的甲基安非他命1包，有交易成功，我回
    去有施用，確實是甲基安非他命沒錯等語（見偵18481卷第1
    62頁），又觀諸如附表一編號5所示之通訊監察譯文內，乙○○提及「有要過來？」、「對！有沒有不一樣的？」、「不
    好！那個比較不好」，甲○○提及：「有要過去了在路上，有
    要找我嗎？」、「6點30分到好嗎？」，與乙○○上開證述，
    與甲○○聯絡約定販賣毒品之時間、地點及品質等情相符。
　㈥事實欄一如附表二編號6部分（即起訴書附表一編號8、原判
    決附表二編號6）：
　　證人袁倫德（下逕稱姓名）證稱：如附表一編號6所示之通
    訊監察譯文，這通是我向甲○○購買甲基安非他命，交易地點
    是平鎮區南豐路236號甲○○的住處，我以300元向甲○○購買1
    包甲基安非他命，重量我不知道，我回去有施用，確實是甲
    基安非他命沒錯等語（見偵18481卷第164頁反面），又觀諸
    如附表一編號6所示之通訊監察譯文內，甲○○提及「看裡面
    有幾包？」、「有沒有2包釘一起？」，袁倫德提及「就1包
    阿！」、「1包！」，與袁倫德上開證述，與甲○○聯絡約定
    販賣毒品之數量等情相符。
　㈦參以甲○○辯稱：我是與如附表二編號1至6購毒者合資購買等
    語，顯見甲○○不否認於附表二編號1至6所示之時、地，交付
    各該第二級毒品甲基安非他命與各該購毒者，並收取各該價
    金等情。堪信甲○○確於附表二所示時、地，販賣各該第二級
    毒品與林維德、乙○○、袁倫德，並取得各該價金。
  ㈧甲○○、辯護人所辯不可採之理由：
　⒈吸毒者合資購買毒品，雖屬常見，但彼此必先討論購毒數量
    ，籌足相當金額，始能與上手接洽購買毒品事宜。依甲○○與
    林維德、乙○○、袁倫德之各該通訊監察譯文（詳附表一編號
    1至6所示），全然未提及討論合資購買、各自出資金額、比
    例等重要事宜，僅表示要向甲○○「買」毒品之事，反而上開
    譯文中諸如「幾個」、「新作品」、「茶葉」、「多500」
    、「1包」等語，實與林維德、乙○○、袁倫德上開證述係指
    其欲向甲○○購買附表二各該編號所示甲基安非他命之時、地
    、數量、金額相符（詳前述）。
　⒉另林維德證稱：甲○○告訴我，她拿的是半兩17.5公克11,000 
    元，用這樣去計算1公克多少錢等語（見偵18481卷第156頁
    ），依林維德上開所述，換算甲○○向上游所購入之甲基安非
    他命約為每公克628.57元，與甲○○販賣甲基安非他命與林維
    德之價格為每公克1,000元相比，顯有存有價差，已難認甲○○即與林維德為合資。
　⒊乙○○於本院審理時雖證稱：106年12月20日這次（即如附表二
    編號2）我是跟甲○○合資購買，其他次記不清楚，多數都是
    合資購買云云（見本院卷第203至204頁），惟乙○○於偵查中
    除證述關於如附表一編號2至5所示通訊監察譯文係我向甲○○
    購買甲基安非他命，及我是經朋友介紹得知丙○○與甲○○有在
    販賣甲基安非他命等語外，從未提及其與甲○○合資購買毒品
    乙節（見偵18481卷第161至162頁反面），卻於本院審理時
    ，在辯護人僅詢問106年12月20日該次交易價格是否為1,500
    元時，主動提及該次是合資購買，後又籠統概稱其與甲○○間
    之毒品交易多數都是合資，亦與附表一編號2至5所示通訊監
    察譯文內容不符，顯有偏袒甲○○之情，不足採信。
　⒋袁倫德於原審中改證稱：我當天幫甲○○家裡鋪水泥，甲○○給
    我1包安非他命，沒跟我收300 元，可能是當做工的錢云云
    （見訴774卷一第139至140頁反面），又說明因為時間有點
    長了，不太記得當天情形等語（見訴774卷一第139頁），且
    其於偵訊絲毫未曾提及合資情事，反而對其與甲○○以電話聯
    繫、購買毒品數量乙情供述甚詳，應以其上開偵查中證述內
    容較為可採。　
  ⒌況甲○○迄今僅泛辯稱為合資購毒，未交代合資比例、來源等
    細節，顯見其與辯護人此部分辯稱，均不可採。
二、事實欄二如附表三（即起訴書附表二編號1、2、4至6、8、9
    ，及原判決附表三編號1、2、4至6、8、9）部分：
　㈠陳尚緯、劉智文均證稱丙○○綽號為「阿宏」等語（見偵20418
    卷第187頁反面、第213頁反面，訴774卷一第168頁），又門
    號0000000000號行動電話如附表一編號13、16之通訊監察譯
    文內容亦提及「阿宏」，參以丙○○於原審時，經交互詰問陳
    尚緯後，當庭表示不爭執卷內所附通聯譯文是我與各該證人
    的電話內容，同意卷內通聯譯文均有證據能力等語（見訴77
    4卷一第218頁），則如附表一編號7至8、10至12、14至15之
    通訊監察譯文確係其與證人黃瑋眾（下逕稱姓名）、陳尚緯
    、劉智文之對話內容等情，首堪認定。
　㈡事實欄二如附表三編號1部分（即起訴書附表二編號1，原判
    決附表三編號1）：
　　黃瑋眾證稱：我於107年2月14日6時許，前往丙○○位於桃園
    市中壢區中北路厚德社區家樓下巷口之全家便利商店，以1,
    000元購買1包約0.5公克之甲基安非他命，當時丙○○請一位
    我不認識的女子與我交易，該女子給我的是兩包毒品，後來
    我跟丙○○見面，把我多拿的那包不知名毒品交還給丙○○等語
    （見偵20418卷第183頁反面），又觀諸如附表一編號7所示
    之通訊監察譯文內容，黃瑋眾提及「拿錯了」、「有兩種」
    、「1種差不多1針」，丙○○提及「你再匯2000」、「一個是
    大包對不對？差不多就1.5對不對？」、「可以的話你拿25
    給我」，與黃瑋眾上開證稱關於販賣毒品之數量、價格等情
    相符。
　㈢事實欄二如附表三編號2至5部分（即起訴書附表二編號2、4
    至6，原判決附表三編號2、4至6）：　
　　陳尚緯證稱：如附表一編號8所示之3則通訊監察譯文是我去
    丙○○位於中原大學附近的住處，向丙○○購買甲基安非他命1
    包，重量約0.3公克，譯文中「1」是指1,000元的甲基安非
    他命，交易有成功，我後來有施用，確實是甲基安非他命；
    如附表一編號10所示之2則通訊監察譯文是丙○○到我位於桃
    園市○○區○○街00號住處找我，我用900元向他買一包甲基安
    非他命，重量不詳，交易有成功，我後來有施用，確實是甲
    基安非他命，我在電話中說要少100元，所以是用900元購買
    甲基安非他命；如附表一編號11所示之3則通訊監察譯文是
    我去丙○○位於中原大學附近之住處，向丙○○以1,000元購買1
    包0.3公克之甲基安非他命，「我還你1你再補給你」意思是
    我要把積欠丙○○的500元還給他，所以本次我一共拿1,500元
    給丙○○，交易有成功，我後來有施用，確實是甲基安非他命
    ；如附表一編號12所示之3則通訊監察譯文是丙○○到我位於
    桃園市○○區○○街00號住處找我，因為丙○○搬家，當時我不知
    道他新的住處，所以要他來我家。我是用1,000元購買1包0.
    3公克之甲基安非他命，交易地點在我家樓下，交易有成功
    ，我後來有施用，確實是甲基安非他命等語（見偵20418卷
    第187頁反面至188頁），又觀諸如附表一編號8、10至12所
    示之通訊監察譯文內容，陳尚緯提及「1啦」、「少一百」
    、「1張阿」，及與丙○○聯絡約定時間、地點，與陳尚緯上
    開證稱與丙○○聯絡約定販賣毒品之時、地、數量、價格或還
    款等情相符。
　㈣事實欄二如附表三編號6、7部分（即起訴書附表二編號8至9
    ，原判決附表三編號8、9）：　
　　劉智文證稱：如附表一編號14所示之2則通訊監察譯文，是
    我跟丙○○的對話，我要跟丙○○購買毒品，交易地點在丙○○位
    於桃園市○○區○○路000號住處樓下，我以1,000元向他購買0.
    15公克的海洛因，我回去後有施用，確實是海洛因；如附表
    一編號15所示之2則通訊監察譯文，是我跟丙○○的對話，我
    要跟丙○○購買毒品，交易地點一樣在丙○○上開中壢區住處樓
    下，我以500元向他購買0.07公克的海洛因，我回去後有施
    用，確實是海洛因等語（見偵18481卷第213頁反面至214頁
    ），又觀諸如附表一編號14至15所示之通訊監察譯文內容，
    劉智文提及「500可不可以？」，另與丙○○聯絡約定販賣毒
    品之地點，與劉智文證稱與丙○○聯絡約定販賣毒品之地點、
    價格等情相符。
　㈤參以丙○○辯稱：我是與如附表三之購毒者合資購買等語，顯
    見丙○○不否認於附表三編號1至7所示之時、地，交付各該第
    二級毒品甲基安非他命或第一級毒品海洛因與各該購毒者，
    並收取各該價金等情。堪信丙○○確於附表三所示時、地，販
    賣各該第一集、第二級毒品與黃瑋眾、陳尚緯、劉智文，並
    取得各該價金。
　㈥丙○○、辯護人所辯不可採之理由：
　⒈如附表一編號7至8、10至12、14至15之通訊監察譯文確係丙○○與黃瑋眾、陳尚緯、劉智文之對話內容等情，業經認定如
    前，故辯護人辯稱上開譯文非丙○○之對話，不可採。
　⒉吸毒者合資購買毒品，雖屬常見，但彼此必先討論購毒數量
    ，籌足相當金額，始能與上手接洽購買毒品事宜。經查：
　①依丙○○與黃瑋眾、陳尚緯、劉智文之各該通訊監察譯文（詳
    附表一編號7、8、10至12、14至15所示），全然未提及討論
    合資購買、各自出資金額、比例等重要事宜，僅表示要向被
    告「買」毒品之事，反而上開譯文中諸如「1針」、「1.5」
    、「一張」、「少一張」、「500」、「我已經在附近了」
    等語，實與黃瑋眾、陳尚緯、劉智文上開證述係指其欲向被
    告購買附表二各該編號所示甲基安非他命或海洛因之時、地
    、數量、金額相符（詳前述）。
　②陳尚緯、劉智文於原審時固改證稱：均是與丙○○一起合資購
    買毒品的云云，惟觀諸其等經辯護人、檢察官詢及所謂合資
    購買之時間、金額及數量，是否如起訴書所載，陳尚緯陳稱
    ：都不是云云，又經詢其更異其詞之原因，陳尚緯先稱：我
    會害怕而說謊云云，又改稱：我不記得為什麼要講這些話，
    可能是我之前跟他有點口角，可能我想害他云云，劉智文則
    稱：我不記得總共交錢有幾次，時間地點我不清楚等語（見
    訴774卷一第216至218頁，同卷一第169頁正反面），審之其
    等於偵訊絲毫未曾提及合資情事，反而對其與丙○○以電話聯
    繫、購買毒品數量等情供述甚詳，於原審中亦無法合理交代
    更異其詞之原由，可知應以其等上開偵查中證述內容較為可
    採。
  ③況丙○○迄今僅泛辯稱為合資購毒，未交代合資比例、來源等
    細節，顯見其與辯護人此部分辯稱，均不可採。
　⒊至丙○○縱有為事實欄三如附表四編號1至4所示轉讓甲基安非
    他命與陳尚緯之行為，亦不足說明其不可能販賣甲基安非他
    命與陳尚緯，辯護人之辯解純屬臆測，尚乏實據，亦不可採
    ；其餘辯解部分，要就本院前開認定之事實反覆爭執，皆難
    信實。
三、按販賣毒品者，其主觀上須有營利之意圖，且客觀上有販賣
    之行為，即足構成，至於實際上是否已經獲利，則非所問（
    參照最高法院93年度台上字第1651號判決）。復衡諸我國查
    緝毒品之施用或販賣一向執法甚嚴，對於販賣毒品者尤科以
    重度刑責，又販賣毒品既係違法行為，當非可公然為之，亦
    無公定價格，且容易分裝並增減份量，而每次買賣之價量，
    可能隨時依雙方關係深淺、資力、需求量及對行情之認知、
    來源是否充裕、查緝是否嚴謹、購買者被查獲時供述購買對
    象之可能風險之評估等情形，而異其標準，非可一概而論，
    是販賣之利得，誠非固定，除非經行為人詳細供出各次所販
    賣之毒品之進價及售價，且數量俱臻明確外，實難察得其交
    易實情，但販賣毒品係重罪，且毒品量微價高，取得不易，
    倘若非有利可圖，一般人當無干冒重度刑責而提供毒品給他
    人之可能，是其販入之價格必較售出之價格低廉，而有從中
    賺取買賣差價牟利之意圖及事實，應屬合理之認定，縱使販
    賣之人從價差或量差中牟利方式雖異，其意圖營利之非法販
    賣行為仍屬同一。本件甲○○、丙○○與林維德、乙○○、袁倫德
    、黃瑋眾、陳尚緯、劉智文均非至親，甲○○、丙○○竟甘冒遭
    到查緝判處重刑之危險，將第二級毒品甲基安非他命或第一
    級毒品海洛因販賣與林維德等人並收取對價，顯見本案販賣
    毒品犯行，對甲○○、丙○○屬有利可圖始願為之，堪認甲○○、
    丙○○就此部分犯行，有從中獲利之意圖甚明。　
四、事實欄三如附表四編號1至4部分：此些部分事實，業據丙○○
    坦承不諱（見本院卷第167、220頁），核與陳尚緯證述（見
    偵20418卷第187至188頁反面，訴774卷一第218頁）情節相
    符，並有通訊監察譯文1份（見偵20418卷第22至24頁反面）
    附卷可佐，足認丙○○此部分自白與事實相符，堪予採信，是
    此些部分事實堪以認定。
五、綜上，本案事證已臻明確，甲○○、丙○○及各自之辯護人所辯
    各節均非可採。是甲○○、丙○○各次犯行洵堪認定，應依法論
    科。
參、論罪科刑　　
一、按行為後法律有變更者，適用行為時之法律。但行為後之法
    律有利於行為人者，適用最有利於行為人之法律，刑法第2
    條第1項定有明文。甲○○、丙○○行為後，毒品危害防制條例
    第4條第1項、第2項規定業經修正，並經總統於109年1月15
    日公布，於同年7月15日施行。修正前毒品危害防制條例第4
    條第1項規定：「製造、運輸、販賣第一級毒品者，處死刑
    或無期徒刑；處無期徒刑者，得併科新臺幣2,000萬元以下
    罰金」、第2項規定：「製造、運輸、販賣第二級毒品者，
    處無期徒刑或7年以上有期徒刑，得併科新臺幣1,000萬元以
    下罰金」，修正後毒品危害防制條例第4條第1項規定：「製
    造、運輸、販賣第一級毒品者，處死刑或無期徒刑；處無期
    徒刑者，得併科新臺幣3千萬元以下罰金」、第2項規定：「
    製造、運輸、販賣第二級毒品者，處無期徒刑或10年以上有
    期徒刑，得併科新臺幣1,500萬元以下罰金」。新法就毒品
    危害防制條例第4條第1項規定提高罰金之法定刑上限，就第
    2項規定則提高有期徒刑及罰金之法定刑上限。本案經新舊
    法比較結果，應以甲○○、丙○○行為時之法律即修正前毒品危
    害防制條例第4條第1項、第2項對甲○○、丙○○較為有利，依
    刑法第2條第1項前段規定，自應適用修正前之毒品危害防制
    條例第4條第1項、第2項規定論處。
二、次按甲基安非他命除係毒品危害防制條例所列管之第二級毒
    品，依法不得轉讓外，同時為藥事法第22條第1項第1款規定
    所列管之禁藥，亦不得轉讓，明知為禁藥而轉讓者，藥事法
    第83條第1項並定有罰則。故被告明知甲基安非他命為禁藥
    而轉讓予他人，除成立毒品危害防制條例第8條第2項之轉讓
    第二級毒品罪外，亦構成藥事法第83條第1項之轉讓禁藥罪
    ，此係屬同一犯罪行為而同時有2種法律可資處罰之法規競
    合情形，應依重法優於輕法之原則，擇較重者論處。查毒品
    危害防制條例第8條第2項轉讓第二級毒品罪之法定刑為「6
    月以上5年以下有期徒刑，得併科新臺幣70萬元以下罰金」
    ，而藥事法第83條第1項轉讓禁藥罪之法定刑為「7年以下有
    期徒刑，得併科新臺幣5千萬元以下罰金」，刑度較毒品危
    害防制條例第8條第2項為重；又行政院於98年11月20日修正
    公布「轉讓毒品加重其刑之數量標準」，規定轉讓第二級毒
    品達淨重10公克以上者，依毒品危害防制條例第8條第6項之
    規定加重其刑至2分之1，惟本案無積極證據足認丙○○轉讓之
    第二級毒品即禁藥甲基安非他命之數量達淨重10公克以上，
    且受轉讓之陳尚緯亦均非未成年人，尚不符毒品危害防制條
    例第8條第6項、第9條加重其刑之規定，揆諸前揭說明，自
    應優先適用藥事法第83條第1項之規定論處（最高法院刑事
    大法庭109年度台上大字第1089號裁定意旨參照）　
三、核甲○○就事實欄一如附表二編號1至6所為，均係犯修正前毒
    品危害防制條例第4條第2項之販賣第二級毒品罪（共6罪）
    ；丙○○就事實欄二如附表三編號6至7所為，均係犯修正前毒
    品危害防制條例第4條第1項之販賣第一級毒品罪（共2罪）
    ，就事實欄二如附表三編號1至5所為，均係犯修正前毒品危
    害防制條例第4條第2項之販賣第二級毒品罪（共5罪），就
    事實欄三如附表四編號1至4所為，均係犯藥事法第83條第1
    項之轉讓禁藥罪（共4罪）。甲○○販賣第二級毒品前，及丙○○販賣第一級、第二級毒品前，分別持有第一級或第二級毒
    品之低度行為，為其等販賣毒品之高度行為所吸收，均不另
    論罪；丙○○轉讓前持有甲基安非他命之低度行為，亦不另論
    罪。
四、丙○○就事實欄二如附表三編號1犯行，係利用某真實姓名年
    籍均不詳之成年女子交付所販賣之甲基安非他命與黃瑋眾（
    卷內無證據證明其與丙○○具犯意聯絡），為間接正犯。
五、甲○○就其所犯販賣第二級毒品罪（共6罪），及丙○○就其所
    犯販賣第一級毒品罪（共2罪）、販賣第二級毒品罪（共5罪
    ）、轉讓禁藥罪（共4罪），犯意各別，行為互殊，均應予
    分論併罰。 
六、按二以上徒刑之執行，除數罪併罰，在所裁定之執行刑尚未
    全部執行完畢以前，各罪之宣告刑均不發生執行完畢之問題
    外（47年度台抗字第2號判例），似宜以核准開始假釋之時
    間為基準，限於原各得獨立執行之刑，均尚未執行期滿，始
    有依刑法79條之1第1、2項規定，合併計算其最低應執行期
    間，同時合併計算其假釋後殘餘刑期之必要。倘假釋時，其
    中甲罪徒刑已執行期滿，則假釋之範圍應僅限於尚殘餘刑期
    之乙罪徒刑，其效力不及於甲罪徒刑。縱監獄將已執行期滿
    之甲罪徒刑與尚在執行之乙罪徒刑合併計算其假釋最低執行
    期間，亦不影響甲罪業已執行完畢之效力。裁判確定後犯數
    罪，受二以上徒刑之執行，（非屬合併處罰範圍）者，其假
    釋有關期間如何計算，有兩種不同見解：其一為就各刑分別
    執行，分別假釋，另一則為依分別執行，合併計算之原則，
    合併計算假釋有關之期間。為貫徹監獄行刑理論及假釋制度
    之趣旨，並維護受刑人之利益，自以後者為可取，固為刑法
    第七十九條之一增訂之立法意旨（錄自立法院公報83卷第一
    四六、一四七頁「刑法假釋規定條文對照表」修正說明（一
    ））。惟上開放寬假釋應具備「最低執行期間」條件之權宜
    規定，應與累犯之規定，分別觀察與適用。併執行之徒刑，
    本係得各別獨立執行之刑，對同法第四十七條累犯之規定，
    尚不得以前開規定另作例外之解釋，倘其中甲罪徒刑已執行
    期滿，縱因合併計算最低應執行期間而在乙罪徒刑執行中假
    釋者，於距甲罪徒刑期滿後之假釋期間再犯罪，即與累犯之
    構成要件相符，仍應以累犯論（最高法院103年度第1次、10
    4年度第7次刑事庭會議決議意旨參照）。經查，丙○○前因㈠
    違反毒品危害防制條例（施用第二級毒品）案件，經臺灣桃
    園地方法院以103年度審簡字第517號判決判處有期徒刑6月
    確定；㈡違反毒品危害防制條例（施用第二級毒品）案件，
    經臺灣桃園地方法院以105年度審易緝字第10、11號判決判
    處有期徒刑6月、7月確定；㈢妨害公務案件，經臺灣桃園地
    方法院以105年度審簡字第655號判決判處有期徒刑3月15日
    確定；㈣違反毒品危害防制條例（施用第二級毒品）案件，
    經臺灣桃園地方法院以105年度審易字第1647號判決判處有
    期徒刑6月確定。上開㈠所示之刑與㈡之有期徒刑6月部分，經
    臺灣桃園地方法院以105年度聲字第1767號裁定應執行有期
    徒刑11月確定（下稱應執行刑A，執行期間自105年1月20日
    至同年12月8日）；㈡之有期徒刑7月部分與㈣所示之刑，經臺
    灣桃園地方法院以106年度聲字第175號裁定應執行有期徒刑
    1年確定（下稱應執行刑B，執行期間自105年12月9日至106
    年12月8日），應執行刑A、B與㈢所示之刑接續執行，於106
    年8月15日假釋出監併付保護管束，嗣假釋經撤銷，尚應執
    行殘刑5月又25日，於108年2月6日執行完畢等情，有本院被
    告前案紀錄表在卷可據，揆諸前開說明，應執行刑A業已於1
    05年12月8日執行完畢，丙○○於前開案件執行完畢後5年內，
    故意再犯本案有期徒刑以上之罪，俱為累犯，依司法院大法
    官釋字第775號解釋意旨，經審酌本案侵害之法益、罪質與
    前案相近，兼衡本案犯罪情節、丙○○一切情狀及所應負擔之
    罪責，暨其顯未因前案有期徒刑執行完畢而心生警惕，謹慎
    行事，反而漠視法紀而再犯，足徵其具有特別惡性及刑罰反
    應力薄弱之情狀，而有加重其刑之必要，爰依刑法第47條第
    1項規定，就其所犯上開各罪，除販賣第一級毒品罪之法定
    本刑死刑、無期徒刑部分，及販賣第二級毒品罪之法定本刑
    無期徒刑部分，依法不得加重外，均應依刑法第47條第1項
    加重其刑。
七、丙○○就其所犯上開轉讓禁藥犯行，雖於偵查、原審及本院審
    理時均坦承不諱，惟按法律之適用有其一致性，除有特別規
    定外，不得割裂適用，行為人既應優先適用藥事法第83條第
    1項規定論罪科刑，其雖於偵查及審判中均自白犯罪，但藥
    事法並無轉讓毒品者，於偵查及審判中自白應減輕其刑之特
    別規定，自無割裂適用毒品危害防制條例第17條第2項減輕
    其刑之餘地（最高法院99年度台上字第1367號、102年度台
    上字第2054號判決及104年度第11次刑事庭會議決議意旨參
    照）。是丙○○就其所犯上開轉讓禁藥即第二級毒品甲基安非
    他命犯行，既係論以藥事法第83條第1項之罪，即無從割裂
    而適用毒品危害防制條例第17條第2項減輕其刑之規定，惟
    仍作為量刑審酌事項，附此說明。
八、又按刑法第59條所謂「犯罪之情狀」，與同法第57條規定科
    刑時應審酌之一切情狀，並非有截然不同之領域，於裁判上
    酌減其刑時，應就犯罪一切情狀（包括第57條所列舉之10款
    事項），予以全盤考量，審酌其犯罪有無可憫恕之事由（即
    有無特殊之原因與環境，在客觀上足以引起一般同情，以及
    宣告法定低度刑，是否猶嫌過重等），以為判斷。再者，同
    為販賣第一級毒品之人，其原因動機不一，犯罪情節未必盡
    同，或有大盤毒梟者，亦有中、小盤之分，甚或僅止於吸毒
    者友儕間為求互通有無之有償轉讓者亦有之，其販賣行為所
    造成危害社會之程度自屬有異，法律科處此類犯罪，所設販
    賣第一級毒品之法定最低本刑卻同為「死刑、無期徒刑」，
    其法定刑不可謂不重。於此情形，倘依其情狀處以有期徒刑
    ，即足以懲儆，並可達防衛社會之目的者，自非不可依客觀
    之犯行與主觀之惡性二者加以考量其情狀，是否有可憫恕之
    處，適用刑法第59條之規定酌量減輕其刑，期使個案裁判之
    量刑，能斟酌至當，符合比例原則。經查，丙○○販賣海洛因
    之對象僅有劉智文1人，且次數僅有2次，販賣之價量不高，
    經營規模不大，對社會之危害性較低，倘逕就本次犯行均論
    處修正前毒品危害防制條例第4條第1項之法定最低本刑（即
    無期徒刑），就本案情形已屬過苛，本院認丙○○之犯罪情狀
    在客觀上尚足以引起一般人之同情，情堪憫恕，爰就其所犯
    販賣第一級毒品之各次犯行，均依刑法第59條規定減輕其刑
    。檢察官上訴意旨主張丙○○此部分所為，不應適用刑法第59
    條規定酌減其刑云云，尚無可採。至甲○○之辯護人雖請求依
    刑法第59條減輕其刑云云，然甲○○就販賣第二級毒品部分，
    始終否認犯行，難認有悔改之意。甚且修正前毒品危害防制
    條例就販賣第二級毒品之最輕本刑為7年以上有期徒刑，相
    較甲○○之犯行及犯後態度，並無縱予宣告法定最低刑度猶嫌
    過重之情形，在客觀上尚不足以引起一般人同情，自無再依
    刑法第59條規定酌減其刑之餘地，末此指明。
肆、駁回上訴之理由
一、原審同前開有罪之認定，以甲○○、丙○○罪證明確，適用修正
    前毒品危害防制條例第4條第1項、第2項，毒品危害防制條
    例第18條第1項前段、第19條第1項，藥事法第83條第1項，
    刑法第2條第1項前段、第11條、第47條第1項、第59條、第5
    1條第5款、第38條第4項、第38條之1第1項前段、第3項等規
    定，並審酌甲○○有施用甲基安非他命，丙○○則有施用海洛因
    、甲基安非他命之惡習，對於海洛因、甲基安非他命戕害身
    心，理應有充分認識，竟漠視法律禁令，分別犯販賣第一級
    、第二級毒品、轉讓禁藥等犯行，其等所為嚴重損害國民身
    心健康，且促成毒品之流布，情節非輕，丙○○就轉讓禁藥犯
    行雖坦承犯行，然其等就販賣第一級、第二級毒品犯行均矢
    口否認，犯後態度不佳。兼衡丙○○已婚無子、在工地工作、
    入監執行前與父親同住；甲○○有1子、從事美髮工作、入監
    執行前與父母同住等家庭經濟狀況等一切情狀，就甲○○部分
    ，分別量處如附表二「原審主文」欄所示之刑，並定應執行
    刑有期徒刑10年6月；就丙○○部分，分別量處如附表三、附
    表四「原審主文」欄所示之刑。就沒收部分並說明：㈠扣案
    如原判決附表五所示之甲基安非他命，均依毒品危害防制條
    例第18條第1項之規定，沒收銷燬；㈡甲○○就如附表二編號1
    至6所示之販毒所得，及丙○○就如附表三所示之販毒所得，
    雖均未扣案，仍應各於甲○○、丙○○項下，分別依刑法第38條
    之1第1項前段、第3項規定，諭知沒收及追徵；㈢另供甲○○犯
    罪所用之行動電話（含門號0000000000號SIM卡）1支、供丙○○犯罪所用之行動電話（含門號0000000000號SIM卡）1支，
    均係供本案犯罪所用之物，均應依毒品危害防制條例第19條
    第1項規定宣告沒收，然因未據扣案，應依刑法第38條第4項
    規定，併諭知於全部或一部不能沒收或不宜執行沒收時，追
    徵其價額；㈣至本案其餘扣押物，無證據證明該等物品與本
    案犯行有關，又亦無證據證明屬違禁物或依法應沒收之物，
    不予沒收。經核原審認事用法並無違誤，量刑亦屬妥適。檢
    察官上訴意旨指摘原審就丙○○販賣第一級毒品罪部分適用刑
    法第59條規定減輕其刑，為無理由（業如前述）；甲○○、丙○○上訴意旨猶執前詞否認犯行，指摘原審判決認定事實有誤
    為不當，就原審依職權為證據取捨及心證形成之事項，持憑
    己見而為不同評價，反覆爭執，難認其上訴為有理由；丙○○
    之辯護人另請求就轉讓禁藥部分從輕量刑，亦無理由，均應
    予駁回。
二、按數罪併罰，分別宣告其罪之刑，其宣告多數有期徒刑者，
    於各刑中之最長期以上，各刑合併之刑期以下，定其刑期，
    但不得逾30年，刑法第51條第5款訂有明文。參其立法意旨
    ，除在於緩和多數有期徒刑合併執行所造成之苛酷外，更避
    免責任非難之重複，蓋有期徒刑之科處，不僅在於懲罰犯罪
    行為，更重在矯治犯罪行為人、提升其規範意識，及回復社
    會對於法律規範之信賴，是應併合處罰之複數有期徒刑倘一
    律合併執行，將造成責任非難之效果重複滿足、邊際效應遞
    減之不當效果，甚至有違責任主義，故採行加重單一刑主義
    ，以期責罰相當。是法院就應併合處罰之數個有期徒刑宣告
    定其應執行刑時，不僅應遵守法律所定「以宣告各刑中之最
    長期為下限，各刑合併之刑期為上限，但最長不得逾30年」
    之外部界限，更應受不得明顯違反公平正義、法律秩序理念
    及目的之規範。具體而言，於併合處罰，其執行刑之酌定，
    應視行為人所犯數罪之犯罪類型而定，倘行為人所犯數罪屬
    相同之犯罪類型者（如複數竊盜、施用或販賣毒品等），於
    併合處罰時，其責任非難重複之程度較高，應酌定較低之應
    執行刑；然行為人所犯數罪雖屬相同之犯罪類型，但所侵犯
    者為具有不可替代性、不可回復性之個人法益（如殺人、妨
    害性自主），於併合處罰時，其責任非難重複之程度則較低
    ，自可酌定較高之應執行刑；另行為人所犯數罪非惟犯罪類
    型相同，且其行為態樣、手段、動機均相似者，於併合處罰
    時，其責任非難重複之程度更高，應酌定更低之應執行刑；
    反之，行為人所犯數罪各屬不同之犯罪類型者，於併合處罰
    時，其責任非難重複之程度甚低，當可酌定較高之應執行刑
    。爰衡酌丙○○所犯上開各罪，犯罪類型分屬販賣第一級、第
    二級毒品及轉讓禁藥之態樣、手段，所侵害之法益種類，上
    揭責任非難重複之程度，經審酌各罪彼此間之關聯性，兼衡
    所反映之人格特性，矯治教化之必要程度，暨貫徹刑法量刑
    公平正義理念，定其應執行之刑如主文第4項所示。
丙、無罪部分（即附表五，起訴書犯罪事實二如附表二編號3、7
    、10、11，原判決附表三編號3、7、10、11）
壹、公訴意旨略以：丙○○於附表五（即起訴書附表二編號3、7、
    10、11，及原判決附表三編號3、7、10、11）所載時、地，
    販賣第一級毒品海洛因或第二級毒品甲基安非他命與陳尚緯
    、劉智文。因認丙○○涉犯修正前毒品危害防制條例第4條第1
    、2項之販賣第一級、第二級毒品罪嫌。　　　
貳、按犯罪事實應依證據認定之，無證據不得認定犯罪事實；又
    不能證明被告犯罪者，應諭知無罪之判決，刑事訴訟法第15
    4條第2項、第301條第1項分別定有明文。再按事實之認定，
    應憑證據，如未能發現相當證據，或證據不足以證明，自不
    能以推測或擬制之方法，為裁判基礎；且認定不利於被告之
    事實須依積極證據，苟積極證據不足為不利於被告事實之認
    定時，即應為有利於被告之認定；另認定犯罪事實所憑之證
    據，雖不以直接證據為限，間接證據亦包括在內，然無論直
    接證據或間接證據，其為訴訟上之證明，須於通常一般之人
    均不致有所懷疑，而得確信其為真實之程度者，始得據之為
    有罪之認定，倘其證明尚未達到此一程度，而有合理之懷疑
    存在，無從使事實審法院得有罪之確信時，即應由法院為諭
    知被告無罪之判決（最高法院40年台上字第86號、30年上字
    第816號、76年台上字第4986號判例意旨參照）。
參、檢察官認丙○○涉犯販賣第一級、第二級毒品罪嫌，無非以丙○○供述、陳尚緯、劉智文等證述，為其主要論據。訊據丙○○
    堅決否認有何販賣第一級、第二級毒品犯行，辯稱：我沒有
    在上開時、地販賣毒品給陳尚緯、劉智文云云，辯護人為之
    辯稱：丙○○否認卷內通訊監察譯文為其講述，亦無事證證明
    丙○○持用該電話；況丙○○係與劉智文合資購買毒品，並非販
    賣，且丙○○既有轉讓毒品與陳尚緯之情事，自無販賣毒品與
    陳尚緯之可能。本件只有證人單一證述，不能證明丙○○有販
    賣毒品之行為，請諭知丙○○此部分無罪云云（見本院卷第15
    5、221、223頁）。經查：
一、按毒品交易之買賣雙方，雖非屬共犯證人類型，但買方為獲
    邀減刑寬典，不免有作利己損人之不實供述之虞，其陳述證
    言在本質上存有較大虛偽性之危險，為擔保其真實性，本乎
    刑事訴訟法第156條第2項規定之相同法理，自仍應認為有以
    補強證據佐證之必要性，藉以限制其證據上之價值。此補強
    證據之目的，既在於排除此類型供述虛偽之可能性，故而補
    強證據是否已達補強犯罪重要部分之認定，自應以補強證據
    與待證事實之關連性如何（有無、強弱），以及補強證據是
    否足以平衡或袪除具體個案中對向性正犯之供述可能具有之
    虛偽性為綜合判斷，並應受經驗法則及論理法則之拘束。且
    衡諸毒品危害防制條例第17條第1項定有毒品下游供出其上
    游來源，因而查獲其他正犯或共犯，可享減免罪責之優遇規
    定，可見於此情況下，上、下游之間，存有緊張、對立的利
    害關係，該毒品下游之買方所供，是否確實可信，當須有補
    強證據（最高法院106年度台上字第3943號判決、107年度台
    上字第3407號判決意旨參照）。次按毒販間之毒品交易，為
    減少被查緝風險，固多於隱密下進行，於利用通訊聯絡時，
    亦慣常以買賣雙方得以知悉之術語、晦暗不明之用語或彼此
    已有默契之含混語意，以替代毒品交易之重要訊息，甚至雙
    方事前已有約定或默契，只需約定見面，即足以表徵係進行
    毒品交易，鮮有明白直接以毒品之名稱或相近之用語稱之者
    ；此種毒品交易之方式，雖可認為無違社會大眾之一般認知
    ，惟毒品危害防制條例所稱毒品，依其成癮性、濫用性及對
    社會危害性分為四級，並於第4條第1項至第4項就販賣第一
    級、第二級、第三級、第四級毒品罪，定其處罰規定；因此
    ，在以毒販間通話之通訊監察譯文作為購毒者所指證販毒者
    犯罪事實之補強證據，仍必須渠等之對話內容，依社會通念
    已足以辨別明白其所交易毒品之種類，始足與焉，否則對於
    語意隱晦不明之對話，即令指證者證述其對話內容之含意即
    係交易某種類之毒品，除非被指為販毒之被告坦認，或依被
    告之品格證據可供為證明其具犯罪之同一性（如其先前有關
    販賣該種類毒品案件之暗語，與本案通訊監察譯文內容相同
    ，兩案手法具有同一性或驚人相似性），或司法警察依據通
    訊監察之結果即時啟動調查因而破獲客觀上有可認為販賣該
    類毒品之跡證者外，因仍屬指證者單方之陳述本身，自尚須
    其所述交易該類毒品犯罪事實之補強證據（最高法院104年
    度台上字第3435號、109年度台上字第2561號、109年度台上
    字第3087號判決意旨參照）。　
二、陳尚緯、劉智文固均證稱丙○○有於如附表五編號1至4所示時
    、地，分別販賣第一級毒品海洛因或第二級毒品甲基安非他
    命之情事（見偵20418卷187頁反面至188頁，偵18481卷第21
    3頁反面至214頁），然觀諸如附表一編號9、13、16、17所
    示之通訊監察譯文，僅能認定丙○○曾與陳尚緯、劉智文約定
    見面，或丙○○要將所攜帶之物分享與陳尚緯，或劉智文向丙○○商討工具，依社會通念無法辨別其等所交易毒品之種類、
    數量或價金，揆諸上開說明，無法供本案補強證據之用。本
    件除陳尚緯、劉智文上開證述外，別無其他證據可資補強，
    自難遽採為不利於丙○○認定之依據。本件依檢察官所舉各項
    證據方法，尚不足使所指丙○○涉如前揭公訴意旨所指起訴書
    附表二編號3、7、10、11部分（即本判決附表五）販賣第一
    級、第二級毒品之事實，達於通常一般人不致有所懷疑，而
    得確信為真實之程度，無法使本院形成丙○○有罪之心證。此
    外，復查無其他積極證據足以證明丙○○涉有檢察官此部分所
    指販賣第一級、第二級毒品犯行，即不能證明丙○○犯罪，自
    應就上開部分均為丙○○無罪判決之諭知。
肆、撤銷改判之理由　　
　　原審就丙○○被訴如起訴書附表二編號3、7、10、11部分（即
    本判決附表五）所示販賣第一級、第二級毒品部分予以論罪
    科刑，自有未洽。丙○○否認犯罪提起上訴，指摘原判決不當
    ，為有理由，自應由本院將原判決此部分之罪刑及沒收予以
    撤銷，另為丙○○無罪之諭知。
據上論斷，應依刑事訴訟法第368條、第369條第1項前段、第364
條、第301條第1項前段，判決如主文。
本案經檢察官何昇昀提起公訴，檢察官陳嘉義提起上訴，檢察官
孫冀薇到庭執行職務。
中　　華　　民　　國　　110 　年　　3 　　月　　2 　　日
                  刑事第十二庭  審判長法　官  陳如玲
                                      法　官  廖建瑜
                                      法　官  蔡如惠
以上正本證明與原本無異。
如不服本判決，應於收受送達後20日內向本院提出上訴書狀，其
未敘述上訴之理由者並得於提起上訴後20日內向本院補提理由書
（均須按他造當事人之人數附繕本）「切勿逕送上級法院」。
                                      書記官  黃郁珊
中　　華　　民　　國　　110 　年　　3 　　月　　2 　　日
附錄：本案論罪科刑法條全文
修正前毒品危害防制條例第4條
製造、運輸、販賣第一級毒品者，處死刑或無期徒刑；處無期徒
刑者，得併科新臺幣2千萬元以下罰金。
製造、運輸、販賣第二級毒品者，處無期徒刑或7年以上有期徒
刑，得併科新臺幣1千萬元以下罰金。
製造、運輸、販賣第三級毒品者，處7年以上有期徒刑，得併科
新臺幣7百萬元以下罰金。
製造、運輸、販賣第四級毒品者，處5年以上12年以下有期徒刑
，得併科新臺幣3百萬元以下罰金。
製造、運輸、販賣專供製造或施用毒品之器具者，處1年以上7年
以下有期徒刑，得併科新臺幣1百萬元以下罰金。
前五項之未遂犯罰之。
藥事法第83條
明知為偽藥或禁藥，而販賣、供應、調劑、運送、寄藏、牙保、
轉讓或意圖販賣而陳列者，處7年以下有期徒刑，得併科新臺幣5
千萬元以下罰金。
犯前項之罪，因而致人於死者，處7年以上有期徒刑，得併科新
臺幣1億元以下罰金；致重傷者，處3年以上12年以下有期徒刑，
得併科新臺幣7千5百萬元以下罰金。
因過失犯第1項之罪者，處2年以下有期徒刑、拘役或科新臺幣5
百萬元以下罰金。
第1項之未遂犯罰之。 
附表一：通訊監察譯文（以下依原文記載，不另修正錯別字）
編號 內容  備註 1 甲○○持用門號0000000000號與林維德持用門號0000000000號間於106年11月7日18時27分許至同日18時53分許之通話內容（見偵18481卷第18頁）  起訴書附表一編號1、原判決附表二編號1  106.11.07 18:27:45 林維德：喂！我已經出門了。 甲○○：我要出門了勒！怎麼辦！ 林維德：你要去哪裡？ 甲○○：我要去内壢勒！ 林維德：你多久回來？ 甲○○：1個小時好不好？ 林維德：下雨耶！ 甲○○：沒辦法阿。錢不用賺喔？ 林維德：你飯買了沒？ 甲○○：買了阿！ 林維德：阿宏勒？ 甲○○：阿宏先回家還是你要過去那裡？ 林維德：不好吧！你先那個。 甲○○：我先賺錢啦！ 林維德：好啦！   106.11.07 18:31:59 林維德：你直接拿到我家好不好？ 甲○○：拿多少給你？ 林維德：一樣阿。 甲○○：幾個？ 林維德：沒有！就上次我給你的你再給我         這樣子。 甲○○：我給你多少你就給我多少呦！ 林維德：恩阿！ 甲○○：好啦！ 林維德：那你多久到？ 甲○○：我盡快。 林維德：你不是要去内壢嗎？ 甲○○：對!我内壢沒有走那邊，不是走那         邊勒！ 林維德：反正你要過來先打電話給我。 甲○○：好！   106.11.07 18:53:19 林維德：你現在在哪裡？ 甲○○：不要摧我。 林維德：我沒有摧你阿，我問你人在哪？ 甲○○：我還在家裡。 林維德：幹！我剛才直接過去就好。 甲○○：好啦好啦不知道啦！ 林維德：我現在過去可以嗎？ 甲○○：不然你載我去好嗎？ 林維德：好載你去。 甲○○：好！快！  2 甲○○持用門號0000000000號與乙○○持用門號0000000000號間於106年12月20日21時16分許至同日21時50分許之通話內容（見偵18481卷第15頁）  起訴書附表一編號3、原判決附表二編號2  106.12.20 21:16:28 【簡訊】 乙○○：有新作品嗎？   106.12.20 21:20:42 【簡訊】 甲○○：好巧剛剛才拿到了。   106.12.20 21:22:40 【簡訊】 甲○○：要嗎？等我30分鐘，到了打給 你。   106.12.20 21:23:45 【簡訊】 乙○○：好。   106.12.20 21:50:31 乙○○：你到了喔？那.. 甲○○：你還沒空嗎？ 乙○○：不是不是因為那一邊我怕被我老 婆看到。 甲○○：那我在巷子裡面勒！ 乙○○：還是你繞到中正路來可以嗎？ 甲○○：好！ 乙○○：我現在是在中正路水族館那裡。 甲○○：好我知道！  3 甲○○持用門號0000000000號與乙○○持用門號0000000000號間於107年1月26日15時20分許至同日16時25分許之通話內容（見偵18481卷第15頁反面）  起訴書附表一編號4、原判決附表二編號3  107.01.26 15:20:47 甲○○：你回來了喔？ 乙○○：你不在這邊喔？ 甲○○：我過去沒關係。 乙○○：這樣你特地跑來麻煩勒！ 甲○○：沒關係反正我常常回去，你不找 我我也是要回去阿，你要茶葉嗎  ？ 乙○○：你現在出多少錢？ 甲○○：多500。 乙○○：喔...多500。 甲○○：你要幾個？要幾瓶？ 乙○○：1罐吧。 甲○○：1罐喔！好了解！ 乙○○：你是現在回來？ 甲○○：現在3點應該4點前到吧，來的及 嗎？ 乙○○：可以阿！ 甲○○：好掰!   107.01.26 16:25:30 甲○○：我在運動公園這裡。 乙○○：喔你在運動公園。 甲○○：在哪裡？ 乙○○：沒關係你等我一下我現在過去。 甲○○：好。  4 甲○○持用門號0000000000號與乙○○持用門號0000000000號間於107年2月25日11時38分許至同日14時24分許之通話內容（見偵18481卷第15頁反面、第16頁反面）  起訴書附表一編號5、原判決附表二編號4  107.02.25 11:38:47 乙○○：我大概12點半才能出的去。 甲○○：12點半？好那我再過去。 乙○○：我用好我先把錢看是先放哪裡我 會跟你講。 甲○○：好我去丟包！ 乙○○：對！   107.02.25 13:36:34 甲○○：我在中壢勒！ 乙○○：那我先回去好了，看你什麼時候 來再跟我講。 甲○○：好！ 乙○○：或者我有去我會幫你送過去。 甲○○：好掰！   107.02.25 14:24:51 甲○○：我到龍潭了！ 乙○○：你這麼快就到龍潭。 甲○○：嗯！ 乙○○：你現在在哪裡？ 甲○○：我在中興路。 乙○○：我沒辦法跑遠。 甲○○：我到你家隧道那好不好？ 乙○○：好！ 甲○○：我現在過去代概10分鐘到。 乙○○：好掰！  5 甲○○持用門號0000000000號與乙○○持用門號0000000000號間於107年3月13日16時59分許至同日18時34分許之通話內容（見偵18481卷第16頁反面）  起訴書附表一編號6、原判決附表二編號5  107.03.13 16:59:05 乙○○：有要過來？ 甲○○：有要過去了在路上了，有要找我  嗎？ 乙○○：對！有沒有不一樣的? 甲○○：不一樣的是什麼意思？那個不好 嗎？ 乙○○：不好！那個比較不好。 甲○○：好...了解。 乙○○：有喔？ 甲○○：到了跟你講喔。 乙○○：ok大概多久到？ 甲○○：6點之前會到。 乙○○：好！   107.03.13 17:39:46 【簡訊】 甲○○：6點30分到好嗎？   107.03.13 18:34:35 【簡訊】 乙○○：好。  6 甲○○持用門號0000000000號與袁倫德持用門號0000000000號間於107年1月30日21時9分許之通話內容（見偵18481卷第19頁）  起訴書附表一編號8、原判決附表二編號6  107.01.30 21:09:43 甲○○：阿德我拿錯包了那包不是你的 喔。 袁倫德：那包不是我的？ 甲○○：裡面是不是有2包？ 袁倫德：我沒有看。 甲○○：幾包？ 袁倫德：等一下我看清楚！那是拿釘數機 釘起來！ 甲○○：看裡面有幾包？ 袁倫德：就1包阿！ 甲○○：確定嗎？ 袁倫德：1包！ 甲○○：有沒有2包釘一起？ 袁倫德：沒有！ 甲○○：好！  7 丙○○持用門號0000000000號與黃瑋眾持用門號0000000000號間於107年2月14日7時27分許之通話內容（見偵20418卷第14頁反面）  起訴書附表二編號1、原判決附表三編號1  107.02.14 07:27:26 黃瑋眾：我剛到了拿錯了怎麼辦？ 丙○○：不好意思。 黃瑋眾：有兩種。 丙○○：他給你2種。 黃瑋眾：對阿！1種差不多1針而已。 丙○○：你再匯2000。 黃瑋眾：另外一種勒？ 丙○○：一個是一大包對不對？差不多就         1.5對不對？ 黃瑋眾：對阿！ 丙○○：可以的話你拿25給我。 黃瑋眾：好!我晚上.. 丙○○：好就這樣，你現在在哪裡在上班 的地方嗎？ 黃瑋眾：對了阿到了才看的。 丙○○：等一下可以去領嗎？ 黃瑋眾：等我下班。 丙○○：好那我等你下班！ 黃瑋眾：嗯！  8 丙○○持用門號0000000000號與陳尚緯持用門號0000000000號間於107年3月27日17時21分許至同日17時55分許之通話內容（見偵20418卷第13頁）  起訴書附表二編號2、原判決附表三編號2  107.03.27 17:21:14 陳尚緯：可以跑一趟嗎？ 丙○○：我才剛回到中壢而已。 陳尚緯：拜託啦！現現..現給拜託啦！ 丙○○：要拿多少？ 陳尚緯：1啦！我媽媽在家不方便跑。 丙○○：可以等我嗎？ 陳尚緯：多久？ 丙○○：我也是盡量快。 陳尚緯：蛤？ 丙○○：盡量好嗎？ 陳尚緯：好！   107.03.27 17:53:22 陳尚緯：我跟你講我快到你那邊你先幫我 準備一下。 丙○○：好我幫你準備。 陳尚緯：我馬上到了！ 丙○○：你就還我一張對不對？ 陳尚緯：對！ 丙○○：好見面再講。   107.03.27 17:55:33 陳尚緯：到了! 丙○○：到了喔？ 陳尚緯：嗯對！  9 丙○○持用門號0000000000號與陳尚緯持用門號0000000000號間於107年4月1日13時5分許至同日13時25分許之通話內容（見偵20418卷第22頁反面至第23頁）  起訴書附表二編號3、原判決附表三編號3  107.04.01 13:05:27 陳尚緯：你在哪裡？ 丙○○：在你心裡。 陳尚緯：方便嗎？ 丙○○：去哪裡找你勒？ 陳尚緯：我家！ 丙○○：ok！你那邊有室内讓我坐一下 嗎？ 陳尚緯：不行不行我媽在。 丙○○：我處理好才能過去就對了？ 陳尚緯：你說什麼意思？ 丙○○：我是說到你那邊的時候直接把部 分播給你。 陳尚緯：不行我媽媽在家不行。 丙○○：等一下就是跟我上次吃早餐的時 候一樣？ 陳尚緯：嗯對.. 丙○○：就是一個小孩子嘛！ 陳尚緯：對.. 丙○○：好我盡量快我已經在附近了。 陳尚緯：好！   107.04.01 13:06:59 陳尚緯：要快喔到的時候響我。 丙○○：好！我快到之前就會響。 陳尚緯：好！   107.04.01 13:25:04 丙○○：我到了！ 陳尚緯：好！ 丙○○：側門嗎？ 陳尚緯：嗯側門！　　　　  10 丙○○持用門號0000000000號與陳尚緯持用門號0000000000號間於107年4月5日17時41分許至同日17時56分許之通話內容（見偵20418卷第23頁）  起訴書附表二編號4、原判決附表三編號4  107.04.05 17:41:11 丙○○：我現在已經到龍潭山上了。 陳尚緯：龍潭山上？ 丙○○：嗯對! 陳尚緯：幹麻？ 丙○○：我在忙阿，我等一下這邊好了就 灣去你那邊了。 陳尚緯：多久？ 丙○○：半小時好不好？ 陳尚緯：好我等你!   107.04.05 17:56:38 丙○○：跟之前一模一樣嗎？ 陳尚緯：對阿！少逼張喔！ 丙○○：少一張？ 陳尚緯：少一百。 丙○○：好，OK! 陳尚緯：多久到？ 丙○○：我快到了！ 陳尚緯：到了打給我。  11 丙○○持用門號0000000000號與陳尚緯持用門號0000000000號間於107年4月11日18時38分許至同日21時49分許之通話內容（見偵20418卷第13頁反面）  起訴書附表二編號5、原判決附表三編號5  107.04.11 18:38:59 陳尚緯：你在哪裡？ 丙○○：我在中壢喔！ 陳尚緯：可以過來嗎？ 丙○○：我在等人過來勒！ 陳尚緯：我還你1你再補給你。 丙○○：還我1還還上次500嘛！ 陳尚緯：對.. 丙○○：1是怎樣的1？ 陳尚緯：1張阿！ 丙○○：1張好好.. 陳尚緯：等一下我晚一點我還沒有空。 丙○○：你方便過來打通電話給我。 陳尚緯：好！   107.04.11 21:38:38 陳尚緯：我過去了喔! 丙○○：好你出發了！ 陳尚緯：我跟你講我到那邊我不上去喔！         我打給你你下來。 丙○○：喔好！還是要走進來喔！ 陳尚緯：好！   107.04.11 21:49:35 陳尚緯：我到了! 丙○○：好我下去!  12 丙○○持用門號0000000000號與陳尚緯持用門號0000000000號間於107年4月19日16時24分許至同日16時53分許之通話內容（見偵20418卷第13頁反面至第14頁）  起訴書附表二編號6、原判決附表三編號6  107.04.19 16:24:49 丙○○：我搬家了你知道嗎？ 陳尚緯：我知道阿！ 丙○○：那你要不要過來走一走？很近         啦！ 陳尚緯：我現在不方便。 丙○○：不方便移動喔？ 陳尚緯：對阿！你過來好不好？ 丙○○：跟上次一樣嗎？還是2倍？ 陳尚緯：一樣！一張。 丙○○：好。 陳尚緯：快到打給我。   107.04.19 16:35:08 丙○○：準備好了在路上。 陳尚緯：好等你。   107.04.19 16:53:24 丙○○：兄弟小路了快到了！ 陳尚緯：好！  13 丙○○持用門號0000000000號與劉智文持用門號0000000000號間於107年2月13日22時40分許至同日22時50分許之通話內容（見偵20418卷第14頁反面至第15頁）  起訴書附表二編號7、原判決附表三編號7  107.02.13 22:40:26 劉智文：阿宏你沒接電話在等你阿。 丙○○：我到了。 劉智文：我剛趕回來我已經下交流道了，         我想說你沒有接要準備回去了。 丙○○：我到了。 劉智文：到哪裡？ 丙○○：我到中壢了，中原！ 劉智文：你回到中原喔！ 丙○○：對！ 劉智文：那我到中原到了打給你。 丙○○：到樓下。 劉智文：我不上去喔！我到了打給你。   107.02.13 22:50:06 劉智文：我到了到門口了你下來。 丙○○：你往全家這邊過來阿！ 劉智文：我開進去守衛室那你快下來。 丙○○：嗯！  14 丙○○持用門號0000000000號與劉智文持用門號0000000000號間於107年2月16日12時24分許至同日16時21分許之通話內容（見偵20418卷第15頁）  起訴書附表二編號8、原判決附表三編號8  107.02.16 12:24:28 劉智文：在哪裡？ 丙○○：我一樣阿在中壢。 劉智文：呦！ 丙○○：要找我嗎？ 劉智文：我要新竹阿！ 丙○○：嗯！下午會上去。 劉智文：喔好！我等你！   107.02.16 16:21:10 丙○○：你往裡面走來一點。 劉智文：我走進來了我在門口。 丙○○：好！  15 丙○○持用門號0000000000號與劉智文持用門號0000000000號間於107年2月18日2時3分許至同日2時9分許之通話內容（見偵20418卷第15頁）  起訴書附表二編號9、原判決附表三編號9  107.02.18 02:03:52 劉智文：你在中原嗎？ 丙○○：對！ 劉智文：乁！500可不可以？到了打給你。 丙○○：好！   107.02.18 02:09:48 丙○○：到了！ 劉智文：到樓下玻璃門嗎？ 丙○○：嗯！對！  16 丙○○持用門號0000000000號與劉智文持用門號0000000000號間於107年2月18日20時18分許至同日20時45分許之通話內容（見偵20418卷第15頁正反面）  起訴書附表二編號10、原判決附表三編號10  107.02.18 20:18:55 劉智文：一樣在老地方嗎？ 丙○○：對阿！ 劉智文：那個你上次不是說有工具要給         我？ 丙○○：工具？ 劉智文：嗯！ 丙○○：我這樣聽不太清楚。 劉智文：球球阿。 丙○○：那.. 劉智文：球球阿！   107.02.18 20:45:05 劉智文：阿宏我帶一個朋友過來，那個他         妥當的，我們農場一樣住内湖的         。 丙○○：阿...你昨天跟我借1000元是不         是？ 劉智文：嗯！你先下來我們上去再講。 丙○○：好！  17 丙○○持用門號0000000000號與劉智文持用門號0000000000號間於107年2月25日16時6分許至同日17時18分許之通話內容（見偵20418卷第15頁反面）　  起訴書附表二編號11、原判決附表三編號11  107.02.25 16:06:13 劉智文：在睡覺？ 丙○○：沒有！ 劉智文：我等一下過去打給你。   107.02.25 17:18:10 劉智文：我在樓下！ 丙○○：好！  

附表二：甲○○販賣甲基安非他命部分
編號 購毒者 犯罪事實（新臺幣） 原審主文 備註 1 林維德 甲○○意圖營利，基於販賣第二級毒品之犯意，於106年11月7日18時27分許至18時53分許間，以門號0000000000號之行動電話與持用門號0000000000號行動電話之林維德聯絡後，在甲○○位於桃園市○鎮區○○路000號2樓租屋處，以4,000元之價格，販賣第二級毒品甲基安非他命4公克與林維德，並收取價金。 甲○○販賣第二級毒品，處有期徒刑柒年捌月。未扣案之犯罪所得新臺幣肆仟元沒收，於全部或一部不能沒收或不宜執行沒收時，追徵其價額。 起訴書附表一編號1、原判決附表二編號1 2 乙○○ 甲○○意圖營利，基於販賣第二級毒品之犯意，於106年12月20日21時16分許至21時50分許間，以門號0000000000號之行動電話與持用門號0000000000號行動電話之乙○○聯絡後，在比佛利寵物水族時尚館（址設桃園市○○區○○路000號），以1,500元之價格，販賣第二級毒品甲基安非他命1 包與乙○○，並收取價金。 甲○○販賣第二級毒品，處有期徒刑柒年陸月。未扣案之犯罪所得新臺幣壹仟伍佰元沒收，於全部或一部不能沒收或不宜執行沒收時，追徵其價額。 起訴書附表一編號3、原判決附表二編號2 3 乙○○ 甲○○意圖營利，基於販賣第二級毒品之犯意，於107年1月26日15時20分許至16時25分許間，以門號0000000000號之行動電話與持用門號0000000000號行動電話之乙○○聯絡後，在龍潭運動公園（址設桃園市○○區○○路0段00號），以1,500元之價格，販賣第二級毒品甲基安非他命1包與乙○○，並收取價金。 甲○○販賣第二級毒品，處有期徒刑柒年陸月。未扣案之犯罪所得新臺幣壹仟伍佰元沒收，於全部或一部不能沒收或不宜執行沒收時，追徵其價額。 起訴書附表一編號4、原判決附表二編號3 4 乙○○ 甲○○意圖營利，基於販賣第二級毒品之犯意，於107年2月25日11時38許至14時24分許間，以門號0000000000號之行動電話與持用門號0000000000號行動電話之乙○○聯絡後，在桃園市龍潭區大同路某隧道旁，以1,000元之價格，販賣第二級毒品甲基安非他命1包與乙○○，並收取價金。 甲○○販賣第二級毒品，處有期徒刑柒年陸月。未扣案之犯罪所得新臺幣壹仟元沒收，於全部或一部不能沒收或不宜執行沒收時，追徵其價額。 起訴書附表一編號5、原判決附表二編號4 5 乙○○ 甲○○意圖營利，基於販賣第二級毒品之犯意，於107年3月13日16時59分許至18時34分許間，以門號0000000000號之行動電話與持用門號0000000000號行動電話之乙○○聯絡後，在桃園市龍潭區大同路某隧道旁，以1,000元之價格，販賣第二級毒品甲基安非他命1包與乙○○，並收取價金。 甲○○販賣第二級毒品，處有期徒刑柒年陸月。未扣案之犯罪所得新臺幣壹仟元沒收，於全部或一部不能沒收或不宜執行沒收時，追徵其價額。 起訴書附表一編號6、原判決附表二編號5 6 袁倫德 甲○○意圖營利，基於販賣第二級毒品之犯意，於107年1月30日21時9分許，以門號0000000000號之行動電話與持用門號0000000000號行動電話之袁倫德聯絡後，在甲○○位於桃園市○鎮區○○路000號2樓租屋處，以300元之價格，販賣第二級毒品甲基安非他命1包與袁倫德，並收取價金。 甲○○販賣第二級毒品，處有期徒刑柒年肆月。未扣案之犯罪所得新臺幣參佰元沒收，於全部或一部不能沒收或不宜執行沒收時，追徵其價額。 起訴書附表一編號8、原判決附表二編號6 

附表三：丙○○販賣海洛因、甲基安非他命部分
編號 購毒者 犯罪事實（新臺幣） 原審主文 備註 1 黃瑋眾 丙○○意圖營利，基於販賣第二級毒品之犯意，於107年2月14日7時27分許（起訴書誤載為106年2月14日某時），以門號0000000000號之行動電話與持用門號0000000000號行動電話之黃瑋眾聯絡後，以1,000元之價格，販賣第二級毒品甲基安非他命0.5公克與黃瑋眾，丙○○並委請某真實姓名年籍不詳之不知情成年女子，在桃園市中壢區中北路厚德社區附近之全家便利商店，交付上開甲基安非他命，並向黃瑋眾收取價金。 丙○○販賣第二級毒品，累犯，處有期徒刑柒年拾月。未扣案之犯罪所得新臺幣壹仟元沒收，於全部或一部不能沒收或不宜執行沒收時，追徵其價額。 起訴書附表二編號1、原判決附表三編號1 2 陳尚緯 丙○○意圖營利，基於販賣第二級毒品之犯意，於107年3 月27日17時21分許至17時55分許間，以門號0000000000號之行動電話與持用門號0000000000號行動電話之陳尚緯聯絡後，在中原大學（址設桃園市○○區○○路000號）附近，以1,000元之價格，販賣第二級毒品甲基安非他命0.3公克與陳尚緯，並收取價金。 丙○○販賣第二級毒品，累犯，處有期徒刑柒年拾月。未扣案之犯罪所得新臺幣壹仟元沒收，於全部或一部不能沒收或不宜執行沒收時，追徵其價額。 起訴書附表二編號2、原判決附表三編號2 3 陳尚緯 丙○○意圖營利，基於販賣第二級毒品之犯意，於107年4月5日17時41分許至17時56分許間，以門號0000000000號之行動電話與持用門號0000000000號行動電話之陳尚緯聯絡後，在陳尚緯位於桃園市○○區○○街00號住處，以900元之代價，販賣第二級毒品甲基安非他命1包與陳尚緯，並收取價金。 丙○○販賣第二級毒品，累犯，處有期徒刑柒年拾月。未扣案之犯罪所得新臺幣玖佰元沒收，於全部或一部不能沒收或不宜執行沒收時，追徵其價額。 起訴書附表二編號4、原判決附表三編號4 4 陳尚緯 丙○○意圖營利，基於販賣第二級毒品之犯意，於107年4 月11日18時38分至21時49分許間，以門號0000000000號之行動電話與持用門號0000000000號行動電話之陳尚緯聯絡後，在中原大學附近，以1,000元之價格，販賣第二級毒品甲基安非他命0.3公克與陳尚緯，並收取價金。 丙○○販賣第二級毒品，累犯，處有期徒刑柒年拾月。未扣案之犯罪所得新臺幣壹仟元沒收，於全部或一部不能沒收或不宜執行沒收時，追徵其價額。 起訴書附表二編號5、原判決附表三編號5 5 陳尚緯 丙○○意圖營利，基於販賣第二級毒品之犯意，於107年4月19日16時24分許至16時53分許間，以門號0000000000號之行動電話與持用門號0000000000號行動電話之陳尚緯聯絡後，在陳尚緯位於桃園市○○區○○街00號住處，以1,000元之價格，販賣第二級毒品甲基安非他命0.3公克與陳尚緯，並收取價金。 丙○○販賣第二級毒品，累犯，處有期徒刑柒年拾月。未扣案之犯罪所得新臺幣壹仟元沒收，於全部或一部不能沒收或不宜執行沒收時，追徵其價額。 起訴書附表二編號6、原判決附表三編號6 6 劉智文 丙○○意圖營利，基於販賣第一級毒品之犯意，於107年2月16日12時24分許至16時21分許間，以門號0000000000號之行動電話與持用門號0000000000號行動電話之劉智文聯絡後，在丙○○位於桃園市○○區○○路000號居處，以1,000元之價格，販賣第一級毒品海洛因0.15公克與劉智文，並收取價金。 丙○○販賣第一級毒品，累犯，處有期徒刑拾伍年陸月。未扣案之犯罪所得新臺幣壹仟元沒收，於全部或一部不能沒收或不宜執行沒收時，追徵其價額。 起訴書附表二編號8、原判決附表三編號8 7 劉智文 丙○○意圖營利，基於販賣第一級毒品之犯意，於107年2月18日2時3分許至2時9分許間，以門號0000000000號之行動電話與持用門號0000000000號行動電話之劉智文聯絡後，在丙○○位於桃園市○○區○○路000號居處，以500元之價格，販賣第一級毒品海洛因0.07公克與劉智文，並收取價金。 丙○○販賣第一級毒品，累犯，處有期徒刑拾伍年肆月。未扣案之犯罪所得新臺幣伍佰元沒收，於全部或一部不能沒收或不宜執行沒收時，追徵其價額。 起訴書附表二編號9、原判決附表三編號9 

附表四：丙○○轉讓甲基安非他命部分
編號 轉讓對象 犯罪事實 原審主文 備註 1 陳尚緯 丙○○基於轉讓禁藥即第二級毒品甲基安非他命之犯意，於107年2月19日0時18分許至0時33分許間（起訴書誤載為106 年2月19日某時），以門號0000000000號之行動電話與持用門號0000000000號行動電話之陳尚緯聯絡後，在中原大學附近，無償轉讓重量不詳之甲基安非他命與陳尚緯。 丙○○犯藥事法第八十三條第一項之轉讓禁藥罪，累犯，處有期徒刑柒月。 起訴書附表三編號1、原判決附表四編號1 2 陳尚緯 丙○○基於轉讓禁藥即第二級毒品甲基安非他命之犯意，於107年3月18日5時20分許至7時26分許間（起訴書誤載為106 年3月18日某時），以門號0000000000號之行動電話與持用門號0000000000號行動電話之陳尚緯聯絡後，在陳尚緯位於桃園市○○區○○街00號住處，無償轉讓重量不詳之甲基安非他命與陳尚緯。 丙○○犯藥事法第八十三條第一項之轉讓禁藥罪，累犯，處有期徒刑柒月。 起訴書附表三編號2、原判決附表四編號2 3 陳尚緯 丙○○基於轉讓禁藥即第二級毒品甲基安非他命之犯意，於107年4月8日11時53分許至12時9分許間，以門號0000000000號之行動電話與持用門號0000000000號行動電話之陳尚緯聯絡後，在中原大學附近，無償轉讓重量不詳之甲基安非他命與 陳尚緯。 丙○○犯藥事法第八十三條第一項之轉讓禁藥罪，累犯，處有期徒刑柒月。 起訴書附表三編號3、原判決附表四編號3 4 陳尚緯 丙○○基於轉讓禁藥即第二級毒品甲基安非他命之犯意，於107年4月26日19時8分許至19時31分許間，以門號0000000000號之行動電話與持用門號0000000000號行動電話之陳尚緯聯絡後，在方曙商工（址設桃園市○○區○○路○段00號）附近，無償轉讓重量不詳之甲基安非他命與陳尚緯。 丙○○犯藥事法第八十三條第一項之轉讓禁藥罪，累犯，處有期徒刑柒月。 起訴書附表三編號4、原判決附表四編號4 

附表五：丙○○被訴販賣海洛因或甲基安非他命無罪部分
編號 時間 地點 行為 備註 1 107年4月1日某時 桃園市○○區○○街00號。 被告以1000元為代價販賣1包約0.3公克之甲基安非他命與陳尚緯。 即起訴書附表二編號3、原判決附表附表三編號3 2 107年2月13日某時 桃園市○○○○路000號 被告以1000元為代價販賣1包月0.15公克之海洛因與劉智文。 即起訴書附表二編號7、原判決附表附表三編號7 3 107年2月18日晚間8時許 桃園市○○○○路000號 被告以1000元為代價販賣1包月0.2公克之甲基安非他命與劉智文。 即起訴書附表二編號10、原判決附表附表三編號10 4 107年2月25日某時 桃園市○○○○路000號 被告以1000元為代價販賣1包月0.2公克之甲基安非他命與劉智文。 即起訴書附表二編號11、原判決附表附表三編號11